---
title: "C | Übung 2"
format: live-html
engine: knitr  
status: "Version 0.1"
lang: de 
---

{{< include _extensions/r-wasm/live/_knitr.qmd >}}


```{webr}
#| warning: false
#| echo: false

webr::install("quadprog",  repos = "https://kroehne.github.io/webr-quadprog-repo")
 
suppressPackageStartupMessages(library(mnormt))
suppressPackageStartupMessages(library(lavaan))
suppressPackageStartupMessages(library(lavaanPlot))
suppressPackageStartupMessages(library(DT))

assignInNamespace("lav_options_checkinterval", function(x, nm, num2int) {
    if (any(is.na(x))) return(TRUE)
    if (num2int) x <- as.integer(x)                                                                                              
    oks <- vapply(x, function(x1) {
      (x1 > nm$bounds[1] || (x1 == nm$bounds[1] && nm$first.in)) &&                                                              
      (x1 < nm$bounds[2] || (x1 == nm$bounds[2] && nm$last.in))                                                                  
    }, TRUE)
    all(oks)                                                                                                                     
  }, ns = "lavaan")
 

View <- function(dat){
  dat_name <- deparse(substitute(dat))
  df_display <- dat |>
  dplyr::mutate(
    dplyr::across(everything(), ~ ifelse(is.na(.x), "❌ (NA)", .x))
  )
  
  DT::datatable(
    df_display,
    rownames = FALSE, 
    options = list(
      pageLength = 5,
      scrollX = TRUE,
      dom = 'tip',   
      columnDefs = list(list(className = 'dt-center', targets = "_all"))
    ),
    caption = htmltools::tags$caption(
      style = 'caption-side: top; text-align: left;',
      'data.frame: ', htmltools::strong(dat_name)
    )
  )  
}

model_1f <- '
  g =~ x1 + x2 + x3 + x4 + x5 + x6 + x7 + x8 + x9
'
fit_1f <- cfa(model_1f, data = HolzingerSwineford1939)

model_3f <-  "visual  =~ x1 + x2 + x3
              textual =~ x4 + x5 + x6
              speed   =~ x7 + x8 + x9"
fit_3f <- cfa(model_3f, data = HolzingerSwineford1939)

fit_orth <- cfa(model_3f, data = HolzingerSwineford1939, orthogonal = TRUE)

model_hier <-  "visual  =~ x1 + x2 + x3
              textual =~ x4 + x5 + x6
              speed   =~ x7 + x8 + x9
              g =~ visual + textual + speed"
fit_hier <- cfa(model_hier, data = HolzingerSwineford1939)

rm(ojs_define)
``` 
##  4-Modell-Vergleich 

::: {.callout-important title="Aufgabe"}
Schätzen Sie 4 Modelle für die HolzingerSwineford-Daten und erstellen Sie eine Vergleichstabelle:

| Modell | lavaan |
|---|---|
| (a) 1-Faktor | `g =~ x1 + ... + x9` |
| (b) 3 Faktoren korreliert | `visual  =~ x1 + x2 + x3`, `textual =~ x4 + x5 + x6` und `speed =~ x7 + x8 + x9` |
| (c) 3 Faktoren orthogonal | `cfa(..., orthogonal = TRUE)` |
| (d) Hierarchisch (g 2. Ordnung) | `g =~ visual + textual + speed` |

1. Fit-Tabelle: χ², df, CFI, RMSEA, AIC
2. χ²-Differenztest: (a) vs. (b), (c) vs. (b)
3. Warum haben (b) und (d) den gleichen Fit?
:::

<details>
<summary>Hilfestellung</summary>

Wenn die Ausgaben von `lavaan` in folgenden `R`-Objekten vorliegen:

(a) `fit_1f <- cfa(model_1f, data = HolzingerSwineford1939)`
(b) `fit_3f <- cfa(model_3f, data = HolzingerSwineford1939)`
(c) `fit_orth <- cfa(model_3f, data = HolzingerSwineford1939, orthogonal = TRUE)`
(d) `fit_hier <- cfa(model_hier, data = HolzingerSwineford1939)`

Vergleichstabelle:

```{r}
#| echo: true
#| eval: false
sapply(list(fit_1f, fit_3f, fit_orth, fit_hier), function(f) {
  fitMeasures(f, c("chisq","df","cfi","rmsea","aic"))
}) |> t() |> round(3)
```

χ²-Differenztest: 

```{r}
#| echo: true
#| eval: false
# (a) vs. (b)
anova(fit_1f,fit_3f)

#(c) vs. (b):
anova(fit_orth,fit_3f)
```

</details>


```{webr}
#| warning: false
#| echo: true
#| autorun: false
library(lavaan)

# (a)

model_1f <- 'g =~ x1 + x2 + x3 + x4 + x5 + x6 + x7 + x8 + x9'
# fit_1f <-  ????

# (b)

model_3f <-  "visual  =~ x1 + x2 + x3
              textual =~ x4 + x5 + x6
              speed   =~ x7 + x8 + x9"
# fit_3f <- ????

# (c)

# fit_orth <- ????

# (d)

model_hier <-  "visual  =~ x1 + x2 + x3
              textual =~ x4 + x5 + x6
              speed   =~ x7 + x8 + x9
              g =~ visual + textual + speed"
# fit_hier <- ????

# ...

```